臺灣臺南地方法院民事裁定
111年度護字第281號
聲  請  人  臺南市政府社會局

法定代理人  陳榮枝  



兒      童
即受安置人  李A       姓名、年籍及住所詳附件
            李B       姓名、年籍及住所詳附件    
相 對 人即
法定代理人  李C       姓名、年籍及住所詳附件
關  係  人  柯D       姓名、年籍及住所詳附件
上列聲請人聲請繼續安置事件，本院裁定如下：
    主  文
兒童李A、李B 均准予自民國111 年11 月24日起繼續安置至民國
112年2月23日止。
程序費用由聲請人負擔。
    理  由
一、聲請意旨略以：兒童即受安置人李B，於民國111年11月20日
    因遭相對人即法定代理人李C之同居人柯D毆打成傷，且李C
    及柯D過往皆使用體罰管教李A、李B，及如犯錯即不提供李A
    、李B飲食，顯有過度管教，影響李A、李B之身心發展，於1
    11年11月21日由聲請人緊急安置於適當場所，惟目前李C及
    柯D親職教育功能仍習慣以體罰方式，且李C無法擬定安全照
    顧計畫，亦無其他親屬協助照顧李A、李B，故為確保其人身
    安全，並提供適當保護及照顧，認有繼續安置之必要，爰依
    兒童及少年福利與權益保障法第57條第2項規定，聲請本院
    裁定准予自111年11月24日起延長安置至112年2月23日止等
    語。
二、按兒童及少年有下列各款情形之一，非立即給予保護、安置
    或為其他處置，其生命、身體或自由有立即之危險或有危險
    之虞者，直轄市、縣（市）主管機關應予緊急保護、安置或
    為其他必要之處置：㈠兒童及少年未受適當之養育或照顧。㈡
    兒童及少年有立即接受診治之必要，而未就醫。㈢兒童及少
    年遭遺棄、身心虐待、買賣、質押，被強迫或引誘從事不正
    當之行為或工作。㈣兒童及少年遭受其他迫害，非立即安置
    難以有效保護。直轄市、縣（市）主管機關依前條規定緊急
    安置時，應即通報當地地方法院及警察機關，並通知兒童及
    少年之父母、監護人。緊急安置不得超過72小時，非72小時
    以上之安置不足以保護兒童及少年者，得聲請法院裁定繼續
    安置。繼續安置以3 個月為限；必要時，得聲請法院裁定延
    長之，每次得聲請延長3 個月。兒童及少年福利與權益保障
    法第56條第1 項、第57條第1 項前段、第2 項分別定有明文
    。
三、經查，聲請人上開主張，業據其提出臺南市政府家庭暴力暨
    性侵害防治中心兒童及少年保護案件安置評估報告表、診斷
    證明書、受傷照片等為證，堪信為真實。本院審酌上開資料
    ，並衡酌現階段兒童之最佳利益等情，認兒童確有未受適當
    養育、照顧之情事，如不予繼續安置，顯不足以保護兒童，
    是本件聲請人聲請繼續安置兒童，核與首揭法律規定相符，
    應予准許如主文所示。
四、依家事事件法第97條，非訟事件法第21條第1 項前段、第24
條第1項，裁定如主文。
中　　華　　民　　國　　111 　年　　11　　月　　25　　日
                  家事法庭  法  官  陳文欽
以上正本係照原本做成。
如對本裁定抗告須於裁定送達後10日內向本院提出抗告狀，並繳
納裁判費新台幣1,000元。
中　　華　　民　　國　　111 　年　　11　　月　　25　　日
                            書記官  易佩雯